臺灣臺東地方法院刑事判決　　　　　　　　　　　　　　九十四年度易字第八號
　　公　訴　人　臺灣臺東地方法院檢察署檢察官
　　被　　　告　甲○○
右列被告因違反毒品危害防制條例案件，經檢察官提起公訴（九十四年度毒偵字第三
七號），本院判決如左：
    主  文
甲○○施用第二級毒品，累犯，處有期徒刑柒月。
    事  實
一、甲○○前於民國八十八年間分別因違反毒品危害防制條例及偽造文書等案件，經
    本院先後以八十八年度易字第五二五號及八十八年度訴字第一八二號各判處有期
    徒刑五月及十月確定，合併定應執行有期徒刑一年三月，於九十年五月八日縮短
    刑期期滿執行完畢；又其上開違反毒品危害防制條例部分，另經本院裁定送觀察
    、勒戒，認有繼續施用毒品之傾向，而經裁定送強制戒治後，於八十九年七月六
    日停止戒治，於同年九月六日保護管束期滿執行完畢。仍不知悔改，基於施用第
    二級毒品安非他命之犯意，於九十三年十二月十九日下午二時五十分許採尿前九
    十六小時內某時，在臺東縣境內某處，施用第二級毒品安非他命一次，嗣於同日
    上開時點，因涉公共危險等案件為警逮捕移送臺灣臺東地方法院檢察署時，經該
    署檢察官當庭命警採尿送驗後，始悉上情。
二、案經臺東縣警察局臺東分局報請臺灣臺東地方法院檢察署檢察官偵查起訴。
    理  由
一、訊據被告甲○○矢口否認有何施用第二級毒品安非他命之犯行，辯稱：伊已有三
    年多未再施用任何安非他命，不知為何驗尿報告呈陽性反應，且伊有在服用胃藥
    云云。經查，被告於本件採尿送鑑定檢驗結果呈安非他命陽性反應，有臺東縣衛
    生局煙毒麻醉藥品類委託檢驗結果通知書及慈濟大學濫用藥物檢驗中心複驗之尿
    液鑑定報告各一紙附卷可稽。雖於文獻報告中，確實有藥品或食物因交叉反應可
    在尿液測試中產生偽陽性之安非他命反應，但利用精密的儀器分析，將可排除偽
    陽性之可能，而得到正確的答案，且按目前地方衛生局須併用方法TOXI LAB法（
    即薄層層析法）與酵素免疫學分析法，以檢驗尿液中是否含有安非他或甲基安非
    他命，且二檢測方法皆呈陽性時方可判定為陽性尿液，其二者之分析原理相異，
    尿液檢體同時引起二種檢測分析法均呈偽陽性之機率性極低；尿液若以氣相層析
    質譜儀進行確認檢驗，均不致產生偽陽性反應。本件被告之尿液，經臺東縣衛生
    局以上開二種分析法檢測後均呈陽性反應後，再經慈濟大學濫用藥物檢驗中心再
    以氣相層析質譜儀分析（即GC／MS）確認結果，亦呈安非他命陽性反應，此有前
    開尿液檢驗報告可參，已足以排除偽陽性之可能，是被告空言否認，顯係卸責之
    詞，不足採信。再甲基安非他命經口服投與後約百分之七十於二十四小時內自尿
    中排出，約百分之九十於九十六小時內自尿中排出，惟甲基安非他命之成分檢出
    與其投與方式、投與量、個人體質、採尿時間與檢測儀器之精密度等多因素有關
    ，因此僅憑尿液中呈安非他命陽性反應，並無法確實推算吸食時間距採集時間之
    長短，然最長可能不會超過四日，足認被告於右揭採取尿液前回溯九十六小時內
    某時，曾吸用安非他命一次。查被告於八十八年間因施用毒品案件，經本院以八
    十八年度易字第五二五號判處有期徒刑五月，並經裁定令入戒治處所施以強制戒
    治，嗣經裁定停止戒治，所餘戒治期間付保護管束，於八十九年九月六日保護管
    束期滿等情，有臺灣高等法院被告前案紀錄表附卷可按，其於強制戒治執行完畢
    釋放後，五年內再犯施用毒品之罪甚明。綜上，本件事證明確，被告犯行堪予認
    定，應依法論科。
二、核被告所為，係犯毒品危害防制條例第十條第二項之施用第二級毒品罪。其持有
    第二級毒品安非他命之低度行為，為其施用之高度行為所吸收，不另論罪。查被
    告有事實欄所示之犯罪科刑及執行情形，有臺灣高等法院被告全國前案紀錄表一
    紙在卷可參，其於有期徒刑執行完畢後五年內再犯本件有期徒刑以上之罪，為累
    犯，應依刑法第四十七條之規定，加重其刑。爰審酌被告前已有施用毒品前科，
    本次再次施用毒品，顯見其戒毒意志不堅，犯後猶否認犯行，態度不佳，及本件
    施用毒品次數僅一次，惡性尚非重大暨檢察官求處刑度尚稱允當等一切情狀，量
    處如主文所示之刑，以示懲儆。至被告雖請求將其另於九十三年十二月二十七日
    至臺灣臺東地方法院檢察署採尿結果送驗，惟該次採尿時距本件之採尿時間已逾
    七日。然查，甲基安非他命經口服投與後約百分之七十於二十四小時內自尿中排
    出，約百分之九十於九十六小時內自尿中排出，因此僅憑尿液中呈安非他命陽性
    反應，並無法確實推算吸食時間距採集時間之長短，然最長可能不會超過四日等
    情，已如前述，是即令將被告該次尿液送驗，因該次採尿時距本件採尿已逾七日
    ，尚無從依檢驗結果證明被告於前開犯罪時間內有無施用毒品之事實，是被告此
    一聲請調查之證據，顯然與本件犯罪事實不具關聯性，自無加以調查之必要，併
    此敘明。
據上論斷，應依刑事訴訟法第二百九十九條第一項前段，毒品危害防制條例第十條第
二項，刑法第十一條前段、第四十七條，判決如主文。
本案經檢察官乙○○到庭執行職務
中      華     民     國      九十四      年      四      月  二十九    日
                                  臺灣臺東地方法院刑事第三庭
                                      審判長法  官  洪兆隆
                                            法  官  連雅婷
                                            法  官  范乃中
右正本證明與原本無異。
如不服本判決，應於判決送達後十日內向本院提出上訴狀。（須附繕本）
「切勿逕送上級法院」
                                            書記官  陳俊德
中      華     民     國      九十四      年      四      月  二十九    日
附記
毒品危害防制條例第十條第二項
施用第二級毒品者，處三年以下有期徒刑。
中華民國刑法第四十七條
(累犯)
受有期徒刑之執行完畢，或受無期徒刑或有期徒刑一部之執行而赦免後，
五年以內再犯有期徒刑以上之罪者，為累犯，加重本刑至二分之一。
